臺灣高等法院刑事判決　　　　　　　 100年度上訴字第2631號
上　訴　人
即　被　告　林有德
上列上訴人因偽造文書等案件，不服臺灣板橋地方法院100 年度
訴字第790 號，中華民國100 年6 月14日第一審判決（起訴案號
：臺灣板橋地方法院檢察署100 年度偵緝字第516 號），提起上
訴，本院判決如下：
    主  文
上訴駁回。
    理  由
一、依刑事訴訟法第350 條、第361 條、第362 條、第367 條規
    定，不服地方法院之第一審判決而上訴者，須提出上訴書狀
    ，並應敘述具體理由，為上訴必備之程式；其所提出之書狀
    未敘述上訴理由，或僅曾以言詞陳述上訴理由者，均應於上
    訴期間屆滿後20日內補提理由書於第一審法院。第一審法院
    經形式審查，認逾期未補提上訴理由者，應定期間先命補正
    ；逾期未補正者，為上訴不合法律上之程式，應以裁定駁回
    。倘已提出上訴理由，但所提非屬具體理由者，則由第二審
    法院以上訴不合法律上之程式，判決駁回。而所謂具體理由
    ，必係依據卷內既有訴訟資料或提出新事證，指摘或表明第
    一審判決有何採證認事、用法或量刑等足以影響判決本旨之
    不當或違法，而構成應予撤銷之具體事由，始克當之（例如
    ：依憑證據法則具體指出所採證據何以不具證據能力，或依
    憑卷證資料，明確指出所為證據證明力之判斷如何違背經驗
    、論理法則）；倘僅泛言原判決認定事實錯誤、違背法令、
    量刑失之過重或輕縱，而未依上揭意旨指出具體事由，或形
    式上雖已指出具體事由，然該事由縱使屬實，亦不足以認為
    原判決有何不當或違法者（例如：對不具有調查必要性之證
    據，法院未依聲請調查亦未說明理由，或援用證據不當，但
    除去該證據仍應為同一事實之認定），皆難謂係具體理由，
    俾與第二審上訴制度旨在請求第二審法院撤銷、變更第一審
    不當或違法之判決，以實現個案救濟之立法目的相契合，並
    節制濫行上訴（最高法院97年度台上字第892 號刑事判決意
    旨參照）。
二、被告林有德上訴意旨略以：其經原審判處徒刑1 年6 月，並
    得易科罰金，深感悔意，惟目前僅月薪3 萬元，並無能力支
    付龐大罰金，望從輕量刑予其自新之機會云云。
三、經查：被告分別於99年9 月22日下午3 時50分許、同年10月
    11日晚間9 時23分許、同年10月18日晚間11時5 分許，在新
    北市○○區○○路1 段99號2 樓「高手保齡球館」內，趁常
    晉誠、曾煥絢、劉燿旗於場內打球疏未注意之際，徒手竊取
    其等行動電話、信用卡、提款卡、證件、現金等財物；復於
    同年10月11日晚間10時2 分許、10時16分許，分別至「鈺晶
    銀樓」（址設新北市○○區○○路1 段371 號）、「金良興
    銀樓」（址設新北市板橋區○○○路28號），冒用為真正持
    卡人曾煥絢本人，而持上開竊自曾煥絢之某張信用卡刷卡分
    別欲購買金飾1 兩、項鍊，惟皆因於確認持卡人身分時，遭
    各該店家發覺有異，嗣均取消交易而未得逞等事實，業據被
    告於偵、審中自白不諱，核與證人即被害人常晉誠、曾煥絢
    及劉燿旗於警詢時指述之情節相符，並經證人即鈺晶銀樓、
    金良興銀樓負責人陳金龍、邱文良於警詢時證述屬實，復有
    保齡球館及金良興銀樓之現場監視器翻拍照片12張、被告經
    查獲到案時之照片5 張在卷可稽，足認被告上開自白與事實
    相符。從而本案事證明確，原審因認被告上開所為，係犯刑
    法第320 條第1 項之竊盜罪（共3 罪）及同法第339 條第3
    項、第1 項之詐欺取財未遂罪（共2 罪），並均予分論併罰
    ；復以被告所犯上開各罪均構成累犯，均依刑法第47條第1
    項加重其刑，另就被告所犯上開詐欺取財未遂2 罪，均依刑
    法第25條第2 項之規定減輕其刑，並依法先加後減。原審並
    審酌被告素行非端，其身強體健，竟不思循正當途徑賺取所
    需，所為有害社會治安，又二度盜刷被害人曾煥絢信用卡，
    所幸商家警覺均未得逞，惟均坦承犯行之犯後態度，暨其犯
    罪之動機、目的、竊得之財物價值等一切情狀，就被告所犯
    上開竊盜3 罪，各處有期徒刑5 月，就上開詐欺取財未遂2
    罪，各處有期徒刑4 月，並均諭知易科罰金之折算標準，及
    定其應執行刑為有期徒刑1 年6 月，復諭知易科罰金之折算
    標準，以示懲儆。末就被告被訴於鈺晶銀樓盜刷曾煥絢之信
    用卡，並於該次消費簽帳單上偽簽「曾煥絢」之簽名後，持
    以交付陳金龍而行使所涉犯刑法第216 條、第210 條之行使
    偽造私文書罪嫌部分，以上揭金良興銀樓負責人陳金龍於警
    詢時證述：經銀行告知被告非持卡人本人，伊便把簽單收回
    ，同時取消刷卡交易，被告即離開現場等語明確，且無該簽
    帳單扣案，復查無何積極證據足認被告確有於該簽帳單上偽
    造「曾煥絢」署名之偽造私文書犯行，而就被告此部分不另
    為無罪之諭知。從形式上觀察，原判決均已詳敘其所憑證據
    、認定理由及量刑依據，並無認定事實錯誤、量刑瑕疵或違
    背法令之情形。被告上訴意旨僅泛稱其經原審判處徒刑1 年
    6 月，並得易科罰金，深感悔意，惟目前僅月薪3 萬元，並
    無能力支付龐大罰金，望從輕量刑予其自新之機會云云，非
    依據卷內訴訟資料或提出新事證，具體指摘或表明第一審判
    決有何足以影響判決本旨之不當或違法，而構成應予撤銷之
    具體事由，與刑事訴訟法第361 條第2 項所稱「具體理由」
    ，尚非相當。揆諸上開說明，被告上訴應認違背刑事訴訟法
    第361 條第2 項「上訴書狀應敘述具體理由」之規定，依同
    法第367 條前段規定，應以判決駁回上訴，並不經言詞辯論
    為之。
四、據上論斷，應依刑事訴訟法第367 條前段、第372 條，判決
    如主文。
中    華    民    國   100    年    9     月    9     日
                  刑事第四庭審判長法  官  陳筱珮
                                  法  官  孫惠琳
                                  法  官  楊貴雄
以上正本證明與原本無異。
被告不得上訴。
檢察官如不服本判決，應於收受送達後10日內向本院提出上訴書
狀，其未敘述上訴之理由者並得於提起上訴後10日內向本院補提
理由書（均須按他造當事人之人數附繕本）「切勿逕送上級法院
」。
                                  書記官  廖純瑜
中    華    民    國   100    年    9     月    9     日